# 请教陈版主，关于无偿划入固定资产处置问题

提问人：yzxforward 时间：2020-03-31 08:05:17
陈老师，您好。
实务中遇到一个固定资产（投资性房地产）处置账务处理问题，A国企 20 年前由国资委安排无偿划入一个宾馆，企业用于出租，实质应划分为投资性房地产。
2019 年由于当地拆迁，该宾馆评估拆迁补偿费 5000 万，后国资开会，认为大家都是国有体系，故不再支付该笔补偿款。
企业在收到该宾馆后，计入了固定资产，同时增加了资本公积。并在次月开始计提折旧，计入其他业务成本，同时确认宾馆出租租金收入（其他业务收入）。
现处置该宾馆后，企业是按照固定资产原值冲减资本公积呢，还是按照固定资产净值冲减资本公积呢，还是确认该项交易为正常的资产处置业务，直接计入资产处置损益，不冲减资本公积呢？
PS：企业不会冲回当初已计提的折旧，相应的，其实他确认的收入是否也应该调整至营业外收入了？

回答人：chenyiwei
这种情况下，划入和划出不是一揽子交易。后续 2019 年内拆迁但不支付补偿款，可以看作按 2019 年时的账面价值将该楼划转出去，按 2019 年划出日（停止营业日）的账面价值予以转销，对应冲减资本公积。无需调整前期已计提的折旧和相关损益。